# 陈版主股份代持还原后合并报表问题

提问人：zd241 时间：2016-02-24 23:15:43
公司成立时注册资本 100 万 a持股 90 万。b持股 10 万。现在 15 年公司每股净资产 4 元，b以每股 1 元价格将股权转让给a。原因是公司成立时b代持a股份请问： 现在如果将股份代持事项披露后。 13 年和 14 年合并财务报表是不是不应该存在少数股东权益 。

回答人：chenyiwei
建议就代持的真实性、有效性进行核实，并注意获取律师意见。在确认该代持事实，确定B的出资来源于A且这部分股份的实际权益归属于A的基础上，A可按 100 ％对该被投资公司进行合并，无少数股权。